【裁判字號】    89,毒抗,216
【裁判日期】    890719
【裁判案由】    聲請觀察勒戒
【裁判全文】
臺灣高等法院高雄分院刑事裁定          八十九年度毒抗字第二一六號
    抗  告  人
    即  被  告  甲○○
右抗告人因違反毒品危害防制條例案件，經檢察官聲請送觀察勒戒（八十九年度毒偵
字第四一五九號、第四三七四號），不服臺灣高雄地方法院八十九年度毒聲字第五七
０四號中華民國八十九年七月十九日第一審裁定，提起抗告，本院裁定如左：
      主      文
原裁定撤銷，發回臺灣高雄地方法院。
      理      由
一、原裁定以：被告甲○○前因施用毒品案件，經依該院八十八年度毒聲字第一五六
    九號送觀察、勒戒後，認無繼續施用毒品之傾向，業經台灣高雄地方法院檢察署
    檢察官於八十八年三月十二日以八十八年度偵字第六一四五號不起訴處分確定。
    惟查被告又基於概括犯意，自該不起訴處分確定後之某日起，至八十九年五月中
    旬止，在其位於高雄縣橋頭鄉○○村○○○路一００號二樓之八租處，施用第二
    級毒品安非他命，嗣於八十九年六月十二日十二時三十分許，在上址為警查獲，
    並扣得內有殘渣之吸食安非他命工具即吸管三支及鋁箔紙二張。訊據被告坦承上
    揭施用第二級毒品安非他命之事實不諱，雖被告經警查獲當天所採集之尿液，經
    送往高雄縣衛生局檢驗結果，未檢出曾施用第二級毒品安非他命之甲基安非他命
    陽性反應，有該局煙毒尿液檢驗成績書一紙附卷可稽，惟被告於警訊坦承最後一
    次施用毒品安非他命之時間係八十九年五月中旬，是被告為警查獲當日即八十九
    年六月十二日所採集之尿液，經送驗結果當然未能呈現曾施用第二級毒品安非他
    命之陽性反應，參以被告於警訊中自承扣案有殘渣之吸管三支、鋁箔紙二張，係
    其所有供施用安非他命之物，益見被告自白與事實相符，堪信為真實。此外，復
    有不起訴處分書及本署刑案資料查註紀錄表可參，其再犯毒品危害防制條例第十
    條之罪，因認檢察官之聲請為正當，依毒品危害防制條例第二十條第三項前段及
    觀察勒戒處分執行條例第三條第一項規定，裁定將被告送勒戒處所觀察、勒戒，
    固非無見。
二、惟查，原裁定既未檢附被告之上開警訊筆錄及有扣押吸管三支、鋁箔紙二張之證
    據，亦未明原裁定所載：「被告於警訊中自承扣案有〞殘渣〞之吸管三支、鋁
    箔紙二張」，被告此項自白與事實相符之依據（如該吸管或鋁箔紙經檢驗有安非
    他命陽性反應），倘該等吸管或鋁箔紙經檢驗無安非他命陽性反應，其仍得以佐
    證被告自白有施用安非他命行為之理由？被告抗告意旨否認先前自白之真實性，
    並抗辯上開吸管及鋁箔紙不足為被告有施用安非他命之佐證，而指摘原裁定不當
    ，自應詳予查明及說明理由，以昭折服，為顧及被告審級利益，爰將原裁定撤銷
    發回台灣高雄地方法院更為妥適之裁定。
據上論結，應依刑事訴訟法第四百十三條前段，裁定如主文。
中    華    民    國     八十九     年      十        月     三十一     日
                              臺灣高等法院高雄分院刑事第二庭
                                  審判長法官  曾永宗
                                        法官  李春昌
                                        法官  邱永貴
右正本證明與原本無異。
不得再抗告。
                                      書記官  周能智
中    華    民    國     八十九     年      十一      月     三         日
                      Ｂ


司法院資訊處製作；財團法人民間司法改革基金會備份。
